# 信用卡刷卡手续费核算中、美准则有差异？

提问人：destinlee 时间：2018-04-17 11:30:37
有一企业将信用卡刷卡手续费在管理费用中核算，依据是依照美国准则。美国准则是在管理费用核算信用卡刷卡手续费吗？

回答人：chenyiwei
美国准则一般不会涉及具体的科目设置之类问题，你所遇到的问题可能更多地是该企业的境外母公司在其会计核算手册中规定将该项费用列入管理费用，不是准则本身规定的原因。